【裁判字號】    97,訴,155
【裁判日期】    970520
【裁判案由】    違反電業法
【裁判全文】
臺灣屏東地方法院刑事判決               97年度訴字第155號
公  訴  人  臺灣屏東地方法院地檢署檢察官
被      告  甲○○
上列被告因違反電業法案件，經檢察官提起公訴（97年度偵字第
6 號），被告就被訴事實為有罪之陳述，本院裁定行簡式審判程
序，判決如下：
    主  文
甲○○共同未經電業供電，而在其供電線路上私接電線，累犯，
處有期徒刑月，如易科罰金，以新臺幣壹仟元折算壹日。扣案
之電線貳條、無熔絲開關貳具及斜口鉗、虎頭鉗、螺絲起子各壹
支均沒收。
    事  實
一、甲○○前曾於民國92年間因妨害兵役治罪條例案件，經本院
    以92年度簡字第100 號判決判處有期徒刑3 月確定，甫於92
    年8 月25日易科罰金執行完畢。詎其猶不知警惕，因受不知
    情之黃清福所僱而為設立在屏東縣竹田鄉、內埔鄉之蔡豪競
    選廣告看板架設照明燈，竟未向臺灣電力股份有限公司（下
    稱臺電公司）申請裝設電表供電計費，即與真實姓名年籍不
    詳綽號「清仔」之成年男子共同基於竊電之犯意聯絡，於96
    年11月17日13時許，持甲○○所有之斜口鉗、虎頭鉗、螺絲
    起子，將臺電公司設立在坐落於屏東縣竹田鄉○○段143 地
    號土地上，編號為竹南高分7 右分8 號電桿之220 伏特低壓
    電線外皮予以剝除，以私接延長線之方式，引接使電流經由
    其所有之電線連接至無熔絲開關，以供廣告看板照明燈使用
    。甲○○復接續於同日17時許，夥同「清仔」持上開工具，
    將臺電公司設立在位於屏東縣內埔鄉省道臺一線公路與南寧
    路口，編號為新北勢高幹23A1號電桿之220 伏特低壓電線外
    皮予以剝除，以私接延長線之方式，引接使電流經由其所有
    之電線連接至無熔絲開關，以供廣告看板照明燈使用。嗣於
    96年10月18日13時許，為乙○○發覺有異會同臺電公司人員
    丙○○勘查後，報警處理而循線查獲，並在上開地點共扣得
    甲○○所有供竊電使用之電線2 條、無熔絲開關2 具。
二、案經屏東縣警察局潮州分局、里港分局分別報請臺灣屏東地
    方法院檢察署檢察官偵查起訴。
    理  由
一、本件被告甲○○所犯係死刑、無期徒刑、最輕本刑為3 年以
    上有期徒刑以外之罪，其於準備程序中就被訴事實為有罪之
    陳述，經法官告知簡式審判程序之旨，並聽取當事人之意見
    後，本院認為適宜進行簡式審判程序審理，合先敘明。
二、上揭事實，業據被告甲○○於警詢時及本院審理時坦承不諱
    ，核與證人乙○○、丙○○、證人即蔡豪服務處志工趙德政
    於警詢時證述之情節大致相符，並有電線2 條、無熔絲開關
    2 具扣案可稽，復有追償電費計算單、用電實地調查書各2
    紙及照片數幀附卷可稽，堪認被告之自白與事實相符，本件
    事證明確，被告犯行洵堪認定。
三、核被告甲○○所為，係犯電業法第106 條第1 款之私接電線
    竊電罪。又按電業法第106 條各款之竊電罪，乃刑法竊取電
    能竊盜罪之特別規定，應優先於刑法規定而為適用（最高法
    院95年度台上字第5722號判決意旨參照），併此敘明。被告
    與「清仔」就本件竊電犯行，互有犯意聯絡及行為分擔，應
    論以共同正犯。至被告於96年11月17日17時許，在屏東縣內
    埔鄉省道臺一線公路與南寧路口所為之竊電犯行，雖經檢察
    官另行起訴（96年度偵字第8076號），現由本院97年度訴字
    第154 號審理中（該案繫屬時間為97年1 月31日14時59分，
    本案繫屬時間為同日14時58分），惟按數行為於同時同地或
    密切接近之時地實施，侵害同一之法益，各行為之獨立性極
    為薄弱，依一般社會健全觀念，在時間差距上，難以強行分
    開，在刑法評價上，以視為數個舉動之接續施行，合為包括
    之一行為予以評價，較為合理，則屬接續犯，而為包括之一
    罪（最高法院93年度台上字第6697號判決意旨參照），查本
    件被告係於同日竊取同一被害人即臺電公司之電力，且其犯
    罪地點僅隔9 至10公里遠，有相關位置圖在卷足憑（見本院
    卷第29頁），竊電手法復完全相同，而被告供稱當天本就計
    畫好1 天要把2 處電力接好之語，亦與常情無違，是被告先
    後2 次竊電犯行堪認係基於一竊電犯意而於密切接近之時間
    、地點所為之數個竊電舉動，應論以接續犯之一罪，而公訴
    意旨雖就此部分未於本案起訴，然此部分犯行與原起訴論罪
    科刑部分既有接續犯之實質上一罪關係，應為起訴效力所及
    ，本院自應予以審理，併此敘明。再被告曾於92年間因妨害
    兵役治罪條例案件，經本院以92年度簡字第100 號判決判處
    有期徒刑3 月確定，甫於92年8 月25日易科罰金執行完畢等
    情，有臺灣高等法院被告前案紀錄表1 份在卷可稽，其於受
    徒刑之執行完畢，5 年以內故意再犯本件有期徒刑以上之罪
    ，為累犯，應依刑法第47條第1 項之規定加重其刑。爰審酌
    被告不思正當管道申請用電，竟貪圖方便而為竊電犯行，惟
    犯罪後坦承犯行，態度良好，且已將電費全數繳納，有追償
    電費繳費證明2 紙可稽，所生危害尚屬輕微，及其犯罪之目
    的、手段等一切情狀，量處如主文所示之刑，並諭知易科罰
    金之折算標準，以資懲儆。扣案之電線2 條、無熔絲開關2
    具及私接電線用之斜口鉗、虎頭鉗、螺絲起子各1 支，均為
    被告所有，供其為本件竊電犯行所用之物，業據其陳明在卷
    ，均應依刑法第38條第1 項第2 款宣告沒收。
據上論斷，應依刑事訴訟法第299 條第1 項前段、第273 條之1
第1 項，電業法第106 條第1 款，刑法第11條前段、第28條、第
47條第1 項、第41條第1 項前段、第38條第1 項第2 款，判決如
主文。
本案經檢察官陳新君到庭執行職務。
中    華    民    國    97    年    5     月    20    日
                  刑事第五庭    法  官  林家聖
以上正本證明與原本無異。
如不服本判決應於收受本判決送達後10日內向本院提出上訴書狀
，其未敘述上訴理由者，並得於提起上訴後10日內向本院補提理
由書狀（均須按他造當事人之人數附繕本）「切勿逕送上級法院
」
中    華    民    國    97    年    5     月    20    日
                                書記官  陳蓉柔
附錄本判決論罪之法條
電業法第106條第1款
有左列行為之一者為竊電，處五年以下有期徒刑、拘役或五百元
以下罰金：
一、未經電業供電，而在其供電線路上私接電線者。


司法院資訊處製作；財團法人民間司法改革基金會備份。
